臺灣高等法院高雄分院刑事判決　　　　 95年度上訴字第365號
上　訴　人　臺灣高雄地方法院檢察署檢察官
被　　　告　甲○○
上列上訴人因被告違反毒品危害防制條例案件，不服臺灣高雄地
方法院94年度訴字第3095號中華民國94年12月30日第一審判決（
起訴案號：臺灣高雄地方法院檢察署94年度毒偵字第6238號，暨
移送併辦：同署94年度毒偵字第6861號、第6872號、第9272號）
，提起上訴，暨移送併案審理（臺灣高雄地方法院檢察署95年度
毒偵字第85號、第552 號、第554 號、第555 號），本院判決如
下：
    主  文
原判決撤銷。
甲○○連續施用第一級毒品，處有期徒刑拾壹月。扣案之第一級
毒品海洛因包（合計淨重零點貳壹公克，合計空包裝重零點陸
捌公克）沒收銷燬之；扣案夾鏈袋壹只沒收。
    事  實
一、甲○○前於民國92年間因施用毒品案件，經臺灣高雄地方法
    院裁定送觀察、勒戒，後認有繼續施用傾向，再經臺灣高雄
    地方法院裁定令入戒治處所施以強制戒治，並於93年8 月18
    日因強制戒治已滿6 月，經臺灣屏東戒治所評定戒治處遇成
    效合格，無繼續強制戒治之必要後，經臺灣高雄地方法院檢
    察署檢察官於93年8 月18日以93年度戒毒偵字第921 號為不
    起訴處分確定，而於93年8 月26日自臺灣屏東戒治所執行完
    畢釋放。詎甲○○猶不知警惕，竟於強制戒治執行完畢釋放
    後5 年內，復基於施用第一級毒品海洛因之概括犯意，自93
    年11月1 日起至94年12月14日上午7 時許止，在其位於高雄
    市○○區○○街469 巷23號住處、高雄市文化中心廁所、高
    雄市其他不詳公共廁所內、高雄市○○路、鼎山街口「家樂
    福大賣場」等處，以將第一級毒品海洛因摻水稀釋置入針筒
    注射方式，平均每二、三天施用一次，而連續施用第一級毒
    品海洛因多次。嗣分別於：(1)94年7 月2 日下午8 時40分許
    ，在高雄市○○區○○街469 巷口前，為警查獲係警方列管
    之毒品行方不明人口，經採集其尿液送驗。(2)94年8 月21日
    中午12時30分許，在高雄市苓雅區○○○路67號前為警查獲
    ，並扣得其與謝維昌合資購買之第一級毒品海洛因1 包（淨
    重0.1 公克、空包裝重0.18公克）。(3)94年10月23日上午0
    時25分許，在高雄市○○區○○街253 號前為警查獲，並採
    集其尿液送驗。(4)94年10月28日下午4 時10分許，因竊盜等
    案件前往高雄市政府警察局刑警大隊應訊，經其同意後採尿
    送驗。(5)94年12月7 日中午12時50分許，在高雄市苓雅區○
    ○○路258 號前為警查獲，並扣得其所有第一級毒品海洛因
    1 包（淨重0.09公克、空包裝重0.18公克）。(6)94年12月12
    日上午11時30分許，在高雄縣大寮鄉○○○路上為警查獲，
    並扣得其所有第一級毒品海洛因1 包（淨重0.02公克、空包
    裝重0.32公克）。(7)94年12月15日下午4 時20分許，在上開
    鼎山街469 巷23號住處為警查獲，並扣得其所有供分裝施用
    第一級毒品海洛因用夾鏈袋1 只。
二、案經高雄市政府警察局三民第二分局報告臺灣高雄地方法院
    檢察署檢察官偵查起訴，暨移送原審、本院併辦審理。
    理  由
一、程序方面─
    本件被告甲○○（以下簡稱被告）所犯係死刑、無期徒刑、
    最輕本刑為3 年以上有期徒刑以外之罪，其於準備程序中就
    被訴事實為有罪之陳述，經法官告知簡式審判程序之旨，並
    聽取公訴人、被告之意見後，本院認為適宜進行簡式審判程
    序審理，合先敘明。
二、認定犯罪事實所憑證據及理由─
  (一)上開犯罪事實，有被告於94年7 月2 日下午8 時40分許、8
    月21日中午12時30分許、10月23日上午0 時25分許、10月28
    日下午4 時10分許、12月7 日中午12時50分許、12月12日上
    午11時30分許、12月15日下午4 時20分許經警查獲後所採尿
    液，經送驗結果均呈嗎啡（為海洛因代謝物）陽性反應，有
    高雄市立凱旋醫院94年7 月10日（檢體編號：H223號）、8
    月29日（檢體編號：I404號）、10月31日（檢體編號：H247
    號）、11月7 日（檢體編號：L8-94109號）、12月19日（檢
    體編號：F-941031號、F-941046）、12月26日（檢體編號：
    F-941063號）濫用藥物尿液檢驗報告共7 紙（見三民二分局
    0000000000號卷第4 頁，94毒偵6238號卷第11頁，94毒偵92
    72號卷第18頁，高雄市政府警察局偵八隊卷第6 頁，本院卷
    第11、13、44頁）在卷可稽；且扣案白粉3 包，均含有第一
    級毒品海洛因成分（合計淨重0.21公克，合計空包裝重0.68
    公克），有法務部調查局94年12月14日調科壹字第22002165
    6 號、95年2 月13日調科壹字第220022224 號、95 年4月10
    日調科壹字第220022864 號鑑定通知書共3 紙在卷可按（見
    原審卷第51頁，本院卷第33、74頁）；又有夾鏈袋1 只扣案
    可憑；復經被告於警詢、原審及本院調查、審理中自白不諱
    （見苓雅分局0000000000號卷第4 頁，原審卷第30頁，本院
    卷第65、79、80頁）。足認被告自白與事實相符，堪以採信
    。
  (二)被告前於92年間因施用毒品案件，經臺灣高雄地方法院裁定
    送觀察、勒戒，後認有繼續施用傾向，再經臺灣高雄地方法
    院裁定令入戒治處所施以強制戒治，並於93年8 月18日因強
    制戒治已滿6 月，經臺灣屏東戒治所評定戒治處遇成效合格
    ，無繼續強制戒治之必要後，經臺灣高雄地方法院檢察署檢
    察官於93年8 月18日以93年度戒毒偵字第921 號為不起訴處
    分確定，而於93年8 月26日自臺灣屏東戒治所執行完畢釋放
    ，有臺灣高等法院被告前案紀錄表在卷可按。足證被告於強
    制戒治執行完畢釋放後，5 年內再犯本件施用第一級毒品罪
    。
三、論罪及撤銷改判之理由─
  (一)按海洛因係屬毒品危害防制條例第2 條第2 項第1 款所稱之
    第一級毒品，是被告於上開時地施用海洛因之行為，係犯該
    條例第10條第1 項之施用第一級毒品罪。被告持有海洛因嗣
    進而施用之，持有之低度行為應為施用之高度行為所吸收，
    不另論罪。被告多次施用第一級毒品海洛因之犯行，時間緊
    接，觸犯構成要件相同之罪名，顯係基於概括之犯意而為，
    應依連續犯之規定論以一罪。又公訴人雖僅就被告自94年1
    月上旬某日起至同年12月14日上午7 時許，在上開鼎山街46
    9 巷23號住處等處，連續施用第一級毒品海洛因之犯行提起
    公訴，惟被告其餘如事實欄所載之連續施用第一級毒品犯行
    ，與上開起訴論罪科刑部分有連續犯裁判上一罪關係，為起
    訴效力所及，本院自得併予審理。
  (二)原判決認被告罪證明確，予以論罪科刑，固非無見。惟原判
    決未及就被告除自94年11月間某日起至同年12月13日止以外
    之如事實欄所示連續施用第一級毒品犯行（即移送本院併辦
    部分），一併加以審判，尚有未洽。檢察官以併案部分與起
    訴部分有裁判上一罪關係，為起訴效力所及，原審就此部分
    未及併與審究，指摘原判決不當，提起上訴，為有理由，自
    應由本院將原判決撤銷改判。
四、科刑及沒收之理由─
  (一)爰審酌被告前經觀察、勒戒及強制戒治，仍未斷除毒癮，業
    如前述，顯見其惡習已深，且未能體悟施用毒品對自己、家
    人造成之傷害及社會之負擔，復為警查獲7 次，惟念其犯後
    尚知坦承犯行，態度良好等一切情狀，量處有期徒刑11月，
    以資懲儆。
  (二)扣案第一級毒品海洛因3 包（合計淨重0.21公克，合計空包
    裝重0.68公克），為毒品，依毒品危害防制條例第18條第1
    項前段規定宣告沒收銷燬之；至於送驗耗費之海洛因，既已
    滅失不存在，不另予宣告沒收銷燬。又扣案夾鏈袋1 只，為
    被告所有，業經被告供明在卷（見苓雅分局0000000000號卷
    第4 頁），為供被告分裝施用第一級毒品所用之物，依刑法
    第38條第1 項第2 款宣告收。
  (三)被告於94年12月7 日、12月15日為警查獲後所採尿液，另檢
    出甲基安非他命陽性反應，有上開濫用藥物尿液檢驗報告可
    按；惟被告所涉此部分犯嫌，與上開論罪科刑部分無裁判上
    一罪關係，自應由檢察官另行偵辦，併此說明。
五、適用之法律─
  (一)刑事訴訟法第369 條第1 項前段、第364 條、第299 條第1
    項前段、第273 條之1 第1 項。
  (二)毒品危害防制條例第10條第1 項、第18條第1 項前段。
  (三)刑法第11條前段、第56條、第38條第1 項第2 款。
本案經檢察官姜麗儒到庭執行職務。
中　　華　　民　　國　　94　　年　　5 　　月　　5 　　日
                  刑事第七庭    審判長法  官  莊飛宗
                                      法  官  黃憲文
                                      法  官  曾逸誠
以上正本證明與原本無異。
如不服本判決應於收受本判決後10日內向本院提出上訴書狀，其
未敘述上訴理由者，並得於提起上訴後10日內向本院補提理由書
狀（均須按他造當事人之人數附繕本）「切勿逕送上級法院」。
中　　華　　民　　國　　95　　年　　5 　　月　　5 　　日
　　　　　　　　　　　　　　　　　　　書記官  黃富美
附錄本判決論罪科刑法條：
毒品危害防制條例第10條第1 項：
施用第一級毒品者，處6月以上5年以下有期徒刑。
